臺灣宜蘭地方法院民事裁定
110年度訴字第321號
原      告  謝旻澄  
訴訟代理人  陳敬穆律師
複  代理人  楊家寧律師
被      告  江朝棟（江有桐之繼承人）




兼
訴訟代理人  江朝煌（江有泰之繼承人）


複  代理人
兼  上一人
訴訟代理人  蔡宗軒律師
被      告  游江玉蘭（江有泰之繼承人）

            楊江碧花（江有泰之繼承人）

            江憶萍（江有桐之繼承人）

兼  上三人
共      同
訴訟代理人  江朝成（江有泰之繼承人）

被      告  江三能（江天海之繼承人）

            江和純（江天海之繼承人）

            江和堂（江天海之繼承人）

            江和燦（江天海之繼承人）

            江文華（江天海之繼承人）

            江瑞娥（江天海之繼承人）

            江瑞敏（江天海之繼承人）

            江定宇（江天海之繼承人）

            江柏彥（江天海之繼承人）

            江怡青（江天海之繼承人）

            陳志豪（江天海之繼承人）

            陳志舜（江天海之繼承人）

            陳雅文（江天海之繼承人）

            江錦祥（江四安之繼承人）

            江錦源（江四安之繼承人）

            江錦煙（江四安之繼承人）

            江錦崑（江四安之繼承人）

            江錦仁（江四安之繼承人）

            江品緯（江四安之繼承人）

            江鳳蘭（江四安之繼承人）

            林美惠（江四安之繼承人）

            李進民（江四安之繼承人）

            李進國（江四安之繼承人）

            李榮傑（江四安之繼承人）

            高江阿緞（江四安之繼承人）

            江進財（江明國之繼承人）

            江憲睿（江明國之繼承人）

            江淑美（江明國之繼承人）

            江明章  
            江明決  
            江明照  
上列三十五
人  共  同
訴訟代理人  詹文凱律師
上列當事人間塗銷地上權登記事件，本院裁定如下：
    主  文
原告應於本裁定送達後七日內，繳納第一審裁判費新臺幣玖萬伍
仟柒佰肆拾肆元，逾期未繳，即駁回其訴。
    理  由
一、按「訴訟標的之價額，由法院核定。」「核定訴訟標的之價
    額，以起訴時之交易價額為準；無交易價額者，以原告就訴
    訟標的所有之利益為準。」「以一訴主張數項標的者，其價
    額合併計算之。但所主張之數項標的互相競合或應為選擇者
    ，其訴訟標的價額，應依其中價額最高者定之。」民事訴訟
    法第77條之1第1項、第2項、第77條之2第1項定有明文。
二、查本件原告依民法第767、821條規定請求被告等人就坐落宜
    蘭縣○○鄉○○○段000地號土地（下稱系爭土地）上如附表一至
    九之地上權（下合稱系爭地上權）辦理繼承登記並塗銷之；
    並將系爭土地上如附圖編號甲至己之建物（下稱系爭建物）
    拆除，並將所占用之土地騰空返還原告及全體共有人。塗銷
    地上權部分，業經本院於民國110年6月2日以裁定認定此部
    分之訴訟標的價額為新臺幣（下同）1,414,125元，且未經
    抗告確定在案；另就拆屋還地部分，經原告訴之變更追加，
    現以系爭建物所占用系爭土地之面積計算，經核定為15,207
    ,361元【計算式：（366.18+104.16+142.32+140.92+173.19
    +80.34）平方公尺×公告現值每平方公尺15,100元＝15,207,3
    61元】。復查本件原告係請求塗銷系爭地上權，合併請求地
    上權人拆屋還地，二者訴訟標的雖非同一，但自經濟上觀之
    ，訴訟目的一致，均在使系爭土地回復能圓滿行使之狀態，
    應認為有競合關係，應依民事訴訟法第77條之2第1項但書規
    定以其中價額最高者即15,207,361元定之，應徵第一審裁判
    費145,848元，扣除前繳裁判費50,104元外，尚應補繳95,74
    4元。茲依民事訴訟法第249條第1項但書之規定，限原告於
    收受本件裁定送達後7日內補繳，逾期不繳，即駁回其訴。
三、爰裁定如主文。　
中　　華　　民　　國　　111 　年　　10　　月　　5 　　日
                  臺灣宜蘭地方法院民事庭
                          審判長法　官  伍偉華
　　    　　　　　　　　　      法  官  黃淑芳　
　　 　   　　　　　　　　      法  官  張文愷
以上正本係照原本作成。
如不服本裁定關於訴訟標的價額核定部分，應於送達後10日內向
本院提出抗告狀，並繳納抗告費新臺幣1,000 元；其餘有關命補
繳裁判費部分，不得抗告。
中　　華　　民　　國　　111 　年　　10　　月　　5 　　日
                                書記官　林仁修
附表一
登記次序 0000-000 權利種類 地上權 收件年期 民國46年 字號 礁溪字第00465號 登記日期 民國46年10月26日 登記原因 繼承 權利人 江有桐   權利範圍 1分之1   存續期限 自民國38年11月1日至民國58年12月31日 地租 （空白） 設定權利範圍 陸厘柒毛伍系 其他登記事項 （空白） 

附表二
登記次序 0000-000 權利種類 地上權 收件年期 民國51年 字號 字第002127號 登記日期 民國51年6月12日 登記原因 繼承 權利人 江天海   權利範圍 3分之1   存續期限 自民國38年11月1日至民國58年12月31日 地租 依照契約約定 設定權利範圍 陸厘柒毛伍系 其他登記事項 （空白） 

附表三
登記次序 0000-000 權利種類 地上權 收件年期 民國51年 字號 字第002127號 登記日期 民國51年6月12日 登記原因 繼承 權利人 江四安   權利範圍 3分之1   存續期限 自民國38年11月1日至民國58年12月31日 地租 依照契約約定 設定權利範圍 陸厘柒毛伍系 其他登記事項 （空白） 

附表四
登記次序 0000-000 權利種類 地上權 收件年期 民國51年 字號 字第002127號 登記日期 民國51年6月12日 登記原因 繼承 權利人 江明國   權利範圍 12分之1   存續期限 自民國38年11月1日至民國58年12月31日 地租 依照契約約定 設定權利範圍 陸厘柒毛伍系 其他登記事項 （空白） 

附表五
登記次序 0000-000 權利種類 地上權 收件年期 民國51年 字號 字第002127號 登記日期 民國51年6月12日 登記原因 繼承 權利人 江明章   權利範圍 12分之1   存續期限 自民國38年11月1日至民國58年12月31日 地租 依照契約約定 設定權利範圍 陸厘柒毛伍系 其他登記事項 （空白） 

附表六
登記次序 0000-000 權利種類 地上權 收件年期 民國51年 字號 字第002127號 登記日期 民國51年6月12日 登記原因 繼承 權利人 江明決   權利範圍 12分之1   存續期限 自民國38年11月1日至民國58年12月31日 地租 依照契約約定 設定權利範圍 陸厘柒毛伍系 其他登記事項 （空白） 

附表七
登記次序 0000-000 權利種類 地上權 收件年期 民國51年 字號 字第002127號 登記日期 民國51年6月12日 登記原因 繼承 權利人 江明照   權利範圍 12分之1   存續期限 自民國38年11月1日至民國58年12月31日 地租 依照契約約定 設定權利範圍 陸厘柒毛伍系 其他登記事項 （空白） 

附表八
登記次序 0000-000 權利種類 地上權 收件年期 民國111年 字號 宜登字第033683號 登記日期 民國111年3月16日 登記原因 分割繼承 權利人 江朝煌   權利範圍 3分之1   存續期限 自民國38年11月1日至民國58年12月31日 地租 （空白） 設定權利範圍 陸厘柒毛伍系 其他登記事項 （空白） 

附表九
登記次序 0000-000 權利種類 地上權 收件年期 民國111年 字號 宜登字第033683號 登記日期 民國111年3月16日 登記原因 分割繼承 權利人 江朝成   權利範圍 3分之2   存續期限 自民國38年11月1日至民國58年12月31日 地租 （空白） 設定權利範圍 陸厘柒毛伍系 其他登記事項 （空白）